Config:
  hfst:
    Gen: ../../../src/generator-gt-norm.hfst
    Morph: ../../../src/analyser-gt-norm.hfst
  xerox:
    Gen: ../../../src/generator-gt-norm.xfst
    Morph: ../../../src/analyser-gt-norm.xfst
    App: lookup


# Comments after each noun:
# ok = checked against
# ? = not checked

# Numerals.

Tests:
  Num - akta: # 
    akta+Num+Sg+Nom: akta
    akta+Num+Sg+Ela: [avtas, åvtås]
    akta+Num+Sg+Ill: aktaj
    akta+Num+Sg+Par: [avtat, åvtåt]
    akta+Num+Sg+Ine: [avtan, åvtån]
    akta+Num+Pl+Ill: [avtajda, åvtåjda]
    akta+Num+Pl+Ela: [avtajs, åvtåjs]
    akta+Num+Ess: aktan
    akta+Num+Der/akti+Adv: akti

  Noun - guokta: #GUOKTA
    guokta+Num+Sg+Nom: [guokta, guokte]
    guokta+Num+Sg+Gen: guovte
    guokta+Num+Sg+Acc: [guokta, guovtev]
    guokta+Num+Sg+Ill: guoktaj
    guokta+Num+Sg+Ill+Attr: guovte
    guokta+Num+Sg+Ine: guovten
    guokta+Num+Sg+Ela: guovtes
    guokta+Num+Sg+Com: guovtijn
    guokta+Num+Ess: [guoktan, guokten]
    guokta+Num+Pl+Nom: guovte
    guokta+Num+Pl+Acc: guovtijt
    guokta+Num+Pl+Ill: guovtijda
    guokta+Num+Pl+Ine: guovtijn
    guokta+Num+Pl+Ela: guovtijs
    guokta+Num+Pl+Com: guovtij
    guokta+Num+Der/akti+Adv: guokti

  Noun - gålmmå: #GÅLMMÅ
    gålmmå+Num+Sg+Nom: gålmmå
    gålmmå+Num+Sg+Gen: gålmå
    gålmmå+Num+Sg+Acc: [gålmmå, gålmåv]
    gålmmå+Num+Sg+Ill: gålmmåj
    gålmmå+Num+Sg+Ill+Attr: gålmå
    gålmmå+Num+Sg+Ine: gålmån
    gålmmå+Num+Sg+Ela: gålmås
    gålmmå+Num+Sg+Com: gålmåjn
    gålmmå+Num+Ess: gålmmån
    gålmmå+Num+Pl+Nom: gålmå
    gålmmå+Num+Pl+Acc: gålmåjt
    gålmmå+Num+Pl+Ill: gålmåjda
    gålmmå+Num+Pl+Ine: gålmåjn
    gålmmå+Num+Pl+Ela: gålmåjs
    gålmmå+Num+Pl+Com: gålmåj
    gålmmå+Num+Der/akti+Adv: gålmmi

  Num - giehtja: # 
    giehtja+Num+Sg+Nom: [giehtja, gietjav, gietja]
    giehtja+Num+Sg+Ela: gietjas
    giehtja+Num+Sg+Ill: giehtjaj
    giehtja+Num+Sg+Par: gietjat
    giehtja+Num+Sg+Ine: gietjan
    giehtja+Num+Pl+Ill: gietjajda
    giehtja+Num+Pl+Ela: gietjajs
    giehtja+Num+Ess: giehtjan
    giehtja+Num+Der/akti+Adv: giehttji
    


  Num - lågenanguokta: # MUORRA
    lågenanguokta+Num+Sg+Nom: [lågenanguokta, lågenanguokte]
    lågenanguokta+Num+Sg+Gen: lågenanguovte
    lågenanguokta+Num+Sg+Acc: [lågenanguovtev, lågenanguokta]
    lågenanguokta+Num+Sg+Ine: lågenanguovten
    lågenanguokta+Num+Sg+Ela: lågenanguovtes
    lågenanguokta+Num+Sg+Ill: lågenanguoktaj
    lågenanguokta+Num+Sg+Com: lågenanguovtijn
    lågenanguokta+Num+Sg+Par: lågenanguovtet
    lågenanguokta+Num+Pl+Ill: lågenanguovtijda
    lågenanguokta+Num+Pl+Ela: lågenanguovtijs
    lågenanguokta+Num+Ess: [lågenanguokten,lågenanguoktan]
    lågenanguokta+Num+Der/akti+Adv: lågenanguokti
    
  Num - tjuohtegålmmå: # 
    tjuohtegålmmå+Num+Sg+Nom: tjuohtegålmmå    

  Num - vihttalåhkevihtta: # 
    vihttalåhkevihtta+Num+Sg+Nom: vihttalåhkevihtta

  Num - gålmmåtjuohtevihttalåhkevihtta: # 
    gålmmåtjuohtevihttalåhkevihtta+Num+Sg+Nom: gålmmåtjuohtevihttalåhkevihtta
 
  Num - gålmmåtuvsánvihttatjuohteaktselåhkegålmmå: # 
    gålmmåtuvsánvihttatjuohteaktselåhkegålmmå+Num+Sg+Nom: gålmmåtuvsánvihttatjuohteaktselåhkegålmmå

  Num - gáktsalåhketuvsánguhttalåhkeakta: # 
    gáktsalåhketuvsánguhttalåhkeakta+Num+Sg+Nom: gáktsalåhketuvsánguhttalåhkeakta


  Num - tuvsánaktatjuohtevihttalåhkevihtta: # 
    tuvsánaktatjuohtevihttalåhkevihtta+Num+Sg+Nom: tuvsánaktatjuohtevihttalåhkevihtta

  Num - lågenangáktsatuvsánaktatjuohtegålmmålåhkeguhtta: # 
    lågenangáktsatuvsánaktatjuohtegålmmålåhkeguhtta+Num+Sg+Nom: lågenangáktsatuvsánaktatjuohtegålmmålåhkeguhtta

  Num - gålmmåmillijárddaguoktalåhkeguoktamillijåvnnåguhttatuvsángáktsalåhkegáktsa: # 
    gålmmåmillijárddaguoktalåhkeguoktamillijåvnnåguhttatuvsángáktsalåhkegáktsa+Num+Sg+Nom: gålmmåmillijárddaguoktalåhkeguoktamillijåvnnåguhttatuvsángáktsalåhkegáktsa


#
#  Num - vihttalåkvihtta: # 
#    vihttalåkvihtta+Num+Sg+Nom: [vihttalåkvihtta, vihttalågevihtta]
#    vihttalåkvihtta+Num+Sg+Gen: [vihttalåkvidá, vihttalågevidá, vidálåkvidá, vidálågevidá]
#    vihttalåkvihtta+Num+Sg+Acc: [vihttalåkvidáv, vihttalågevidáv, vidálåkvidáv vidálågevidáv]
#    vihttalåkvihtta+Num+Sg+Ine: [vihttalåkvidán, vihttalågevidán, vidálåkvidán, vidálågevidán]
#    vihttalåkvihtta+Num+Sg+Ela: [vihttalåkvidás, vihttalågevidás, vidálåkvidás, vidálågevidás]
#    vihttalåkvihtta+Num+Sg+Ill: [vihttalåkvihttaj, vihttalågevihttaj, vidálåkvihttaj, vidálågevihttaj]
#    vihttalåkvihtta+Num+Sg+Par: [vihttalåkvidát, vihttalågevidát, vidálåkvidát, vidálågevidát]
#    vihttalåkvihtta+Num+Sg+Com: [vihttalåkvidájn, vihttalågevidájn, vidájnlåkvidájn, vidájnlågijnvidájn]
#    vihttalåkvihtta+Num+Pl+Nom: [vihttalåkvidájda, vihttalågevidájda]
#    vihttalåkvihtta+Num+Pl+Acc: [vihttalåkvidájt, vihttalågevidájt]
#    vihttalåkvihtta+Num+Pl+Ill: [vihttalåkvidájda, vihttalågevidájda]
#    vihttalåkvihtta+Num+Pl+Ela: [vihttalåkvidájs, vihttalågevidájs]
#    vihttalåkvihtta+Num+Ess: [vihttalåkvihttan, vihttalågevihttan vihttanlåhkenvihttan]
#    vihttalåkvihtta+Num+Der/akti+Adv: vihttalåkvihtti
#
#  Num - guoktalåkniellja: # MUORRA
#    guoktalåkniellja+Num+Sg+Nom: [guoktalåkniellja, guoktalåkniellje, guoklåkniellja, guoklåkniellje, guoktelåkniellja, guoktelåkniellje]
#    guoktalåkniellja+Num+Sg+Ela: [guoktalåknieljes, guoklåknieljes, guovtelåknieljes, guoktelåknieljes]
#    guoktalåkniellja+Num+Sg+Ill: [guoklåknielljaj, guoktelåknälljáj, guoktalåknielljaj, guoklåknälljáj, guovtelåknælljáj, guoktelåknælljáj, guoklåknælljáj, guovtelåknälljáj, guoktalåknælljáj, guoktelåknielljaj, guoktalåknälljáj]
#    guoktalåkniellja+Num+Sg+Par: [guoktalåknieljet, guovtelåknieljet, guoktelåknieljet, guoklåknieljet]
#    guoktalåkniellja+Num+Sg+Ine: [guoktalåknieljen, guoktelåknieljen, guovtelåknieljen, guoklåknieljen]
#    guoktalåkniellja+Num+Pl+Ill: [guoktalåknieljijda, guoktelåknieljijda, guoklåknieljijda]
#    guoktalåkniellja+Num+Pl+Ela: [guoktalåknieljijs, guoktelåknieljijs, guoklåknieljijs]
#    guoktalåkniellja+Num+Ess: [guoktalåknielljan, guoktalåknielljen, guovtelåknielljan, guoktelåknielljan, guovtelåknielljen, guoktelåknielljen, guoklåknielljen, guoklåknielljan]
#    guoktalåkniellja+Num+Der/akti+Adv: guoktalåkniellji
#
#  Num - nielljalåkvihtta: # 
#    nielljalåkvihtta+Num+Sg+Nom: nielljalåkvihtta
#    nielljalåkvihtta+Num+Sg+Gen: nielljalåkvidá
#    nielljalåkvihtta+Num+Sg+Acc: nielljalåkvidáv
#    nielljalåkvihtta+Num+Sg+Ine: nielljalåkvidán
#    nielljalåkvihtta+Num+Sg+Ela: nielljalåkvidás
#    nielljalåkvihtta+Num+Sg+Ill: nielljalåkvihttaj
#    nielljalåkvihtta+Num+Sg+Par: nielljalåkvidát
#    nielljalåkvihtta+Num+Sg+Com: nielljalåkvidájn
#    nielljalåkvihtta+Num+Pl+Nom: nielljalåkvidá
#    nielljalåkvihtta+Num+Pl+Acc: nielljalåkvidájt
#    nielljalåkvihtta+Num+Pl+Ill: nielljalåkvidájda
#    nielljalåkvihtta+Num+Pl+Ela: nielljalåkvidájs
#    nielljalåkvihtta+Num+Ess: nielljalåkvihttan
#    
#
#  Num - gålmmåtjuohtevihttalåkvihtta: # 
#    gålmmåtjuohtevihttalåkvihtta+Num+Sg+Nom: [gålmmåtjuohtevihttalåkvihtta, gålmmåtjuohtevihttalåhkevihtta]
#    gålmmåtjuohtevihttalåkvihtta+Num+Sg+Gen: [gålmmåtjuohtevihttalåkvidá,    gålmmåtjuohtevihttalåhkevidá,    gålmåtjuodevidálåkvidá,     gålmåtjuodevidálågevidá]
#    gålmmåtjuohtevihttalåkvihtta+Num+Sg+Acc: [gålmmåtjuohtevihttalåkvidáv,   gålmmåtjuohtevihttalåhkevidáv,   gålmåtjuodevidálåkvidáv     gålmåtjuodevidálågevidáv]
#    gålmmåtjuohtevihttalåkvihtta+Num+Sg+Ine: [gålmmåtjuohtevihttalåkvidán,   gålmmåtjuohtevihttalåhkevidán,   gålmåtjuodevidálåkvidán,    gålmåtjuodevidálågevidán]
#    gålmmåtjuohtevihttalåkvihtta+Num+Sg+Ela: [gålmmåtjuohtevihttalåkvidás,   gålmmåtjuohtevihttalåhkevidás,   gålmåtjuodevidálåkvidás,    gålmåtjuodevidálågevidás]
#    gålmmåtjuohtevihttalåkvihtta+Num+Sg+Ill: [gålmmåtjuohtevihttalåkvihttaj, gålmmåtjuohtevihttalåhkevihttaj, gålmåtjuodevidálåkvihttaj,  gålmåtjuodevidálågevihttaj]
#    gålmmåtjuohtevihttalåkvihtta+Num+Sg+Par: [gålmmåtjuohtevihttalåkvidát,   gålmmåtjuohtevihttalåhkevidát,   gålmåtjuodevidálåkvidát,    gålmåtjuodevidálågevidát]
#    gålmmåtjuohtevihttalåkvihtta+Num+Sg+Com: [gålmmåtjuohtevihttalåkvidájn,  gålmmåtjuohtevihttalåhkevidájn,  gålmåtjuodevidájnlåkvidájn, gålmåjntjuodijnvidájnlågijnvidájn]
#    gålmmåtjuohtevihttalåkvihtta+Num+Pl+Nom: [gålmmåtjuohtevihttalåkvidájda, gålmmåtjuohtevihttalåhkevidájda]
#    gålmmåtjuohtevihttalåkvihtta+Num+Pl+Acc: [gålmmåtjuohtevihttalåkvidájt,  gålmmåtjuohtevihttalåhkevidájt]
#    gålmmåtjuohtevihttalåkvihtta+Num+Pl+Ill: [gålmmåtjuohtevihttalåkvidájda, gålmmåtjuohtevihttalåhkevidájda]
#    gålmmåtjuohtevihttalåkvihtta+Num+Pl+Ela: [gålmmåtjuohtevihttalåkvidájs,  gålmmåtjuohtevihttalåhkevidájs]
#    gålmmåtjuohtevihttalåkvihtta+Num+Ess: [gålmmåtjuohtevihttalåkvihttan, gålmmåtjuohtevvihttalåhkevihttan] 
#    gålmmåtjuohtevihttalåkvihtta+Num+Der/akti+Adv: gålmmåtjuohtevihttalåkvihtti
#
#  Num - gålmmåtjuohtegáktsalåkaktse: # 
#    gålmmåtjuohtegáktsalåkaktse+Num+Sg+Nom: [gålmmåtjuohtegáktsalåkaktse, gålmmåtjuotgáktsalåkaktse, gålmmåtjuohtegáktsalåhkeaktse]
#    gålmmåtjuohtegáktsalåkaktse+Num+Sg+Ela: [gålmmåtjuohtegáktsalåkavtses, gålmmåtjuohtegáktsalåhkeavtses, gålmåtjuodegávtselågeavtses, gålmåtjuotgávtselåkavtses]
#    gålmmåtjuohtegáktsalåkaktse+Num+Sg+Ill: [gålmmåtjuohtegáktsalåkaktsáj, gålmmåtjuohtegáktsalåhkeaktsáj, gålmmåtjuotgáktsalåkaktsáj, gålmåtjuodegávtselågeaktsáj, gålmåtjuotgávtselåkaktsáj] 
#    gålmmåtjuohtegáktsalåkaktse+Num+Sg+Par: [gålmmåtjuohtegáktsalåkavtset, gålmmåtjuohtegáktsalåhkeavtset, gålmmåtjuotgáktsalåkavtset, gålmåtjuodegávtselågeavtset, gålmåtjuotgávtselåkavtset]
#    gålmmåtjuohtegáktsalåkaktse+Num+Sg+Ine: [gålmmåtjuohtegáktsalåkavtsen, gålmmåtjuohtegáktsalåhkeavtsen, gålmmåtjuotgáktsalåkavtsen, gålmåtjuotgávtselåkavtsen, gålmåtjuodegávtselågeavtsen]
#    gålmmåtjuohtegáktsalåkaktse+Num+Pl+Ill: [gålmmåtjuohtegáktsalåkavtsijda, gålmmåtjuotgáktsalåkavtsijda, gålmmåtjuohtegáktsalåhkeavtsijda]
#    gålmmåtjuohtegáktsalåkaktse+Num+Pl+Ela: [gålmmåtjuohtegáktsalåkavtsijs, gålmmåtjuotgáktsalåkavtsijs, gålmmåtjuohtegáktsalåhkeavtsijs]
#    gålmmåtjuohtegáktsalåkaktse+Num+Ess: [gålmmåtjuohtegáktsalåkaktsen, gålmmåtjuohtegáktsalåhkeaktsen, gålmmåtjuotgáktsalåkaktsen, gålmmåntjuohtengáktsanlåhkenaktsen, gålmmåntjuotgáktanlåkaktsen]
#
#  Num - tjuohtegålmmå: # 
#    tjuohtegålmmå+Num+Sg+Nom: tjuohtegålmmå
#    tjuohtegålmmå+Num+Sg+Ela: tjuohtegålmås
#    tjuohtegålmmå+Num+Sg+Ill: tjuohtegålmmåj
#    tjuohtegålmmå+Num+Sg+Par: tjuohtegålmåt
#    tjuohtegålmmå+Num+Sg+Ine: tjuohtegålmån
#    tjuohtegålmmå+Num+Pl+Ill: tjuohtegålmåjda
#    tjuohtegålmmå+Num+Pl+Ela: tjuohtegålmåjs
#    tjuohtegålmmå+Num+Ess: tjuohtegålmmån
#
#  Num - tjuohteguhttalåkguhtta: # 
#    tjuohteguhttalåkguhtta+Num+Sg+Nom: tjuohteguhttalåkguhtta
#    tjuohteguhttalåkguhtta+Num+Sg+Ela: tjuohteguhttalåkgudás
#    tjuohteguhttalåkguhtta+Num+Sg+Ill: tjuohteguhttalåkguhttaj
#    tjuohteguhttalåkguhtta+Num+Sg+Par: tjuohteguhttalåkgudát
#    tjuohteguhttalåkguhtta+Num+Sg+Ine: tjuohteguhttalåkgudán
#    tjuohteguhttalåkguhtta+Num+Sg+Com: tjuohteguhttalåkgudájn
#    tjuohteguhttalåkguhtta+Num+Pl+Ill: tjuohteguhttalåkgudájda
#    tjuohteguhttalåkguhtta+Num+Pl+Ela: tjuohteguhttalåkgudájs
#    tjuohteguhttalåkguhtta+Num+Ess: tjuohteguhttalåkguhttan
#
#  Num - tuvsánaktatjuohtevihttalåkguokta: # 
#    tuvsánaktatjuohtevihttalåkguokta+Num+Sg+Nom: tuvsánaktatjuohtevihttalåkguokta
#    tuvsánaktatjuohtevihttalåkguokta+Num+Sg+Ela: tuvsánaktatjuohtevihttalåkguovtes
#    tuvsánaktatjuohtevihttalåkguokta+Num+Sg+Ill: tuvsánaktatjuohtevihttalåkguoktaj
#    tuvsánaktatjuohtevihttalåkguokta+Num+Sg+Par: tuvsánaktatjuohtevihttalåkguovtet
#    tuvsánaktatjuohtevihttalåkguokta+Num+Sg+Ine: tuvsánaktatjuohtevihttalåkguovten
#    tuvsánaktatjuohtevihttalåkguokta+Num+Sg+Com: tuvsánaktatjuohtevihttalåkguovtijn
#    tuvsánaktatjuohtevihttalåkguokta+Num+Pl+Ill: tuvsánaktatjuohtevihttalåkguovtijda
#    tuvsánaktatjuohtevihttalåkguokta+Num+Pl+Ela: tuvsánaktatjuohtevihttalåkguovtijs
#    tuvsánaktatjuohtevihttalåkguokta+Num+Ess: tuvsánaktatjuohtevihttalåkguoktan
#
#  Num - gålmmåtuvsánvihttatjuohteaktse: # 
#    gålmmåtuvsánvihttatjuohteaktse+Num+Sg+Nom: gålmmåtuvsánvihttatjuohteaktse
#    gålmmåtuvsánvihttatjuohteaktse+Num+Sg+Ela: gålmmåtuvsánvihttatjuohteavtses
#    gålmmåtuvsánvihttatjuohteaktse+Num+Sg+Ill: gålmmåtuvsánvihttatjuohteaktsáj
#    gålmmåtuvsánvihttatjuohteaktse+Num+Sg+Par: gålmmåtuvsánvihttatjuohteavtset
#    gålmmåtuvsánvihttatjuohteaktse+Num+Sg+Ine: gålmmåtuvsánvihttatjuohteavtsen
#    gålmmåtuvsánvihttatjuohteaktse+Num+Pl+Ill: gålmmåtuvsánvihttatjuohteavtsijda
#    gålmmåtuvsánvihttatjuohteaktse+Num+Pl+Ela: gålmmåtuvsánvihttatjuohteavtsijs
#    gålmmåtuvsánvihttatjuohteaktse+Num+Ess: gålmmåtuvsánvihttatjuohteaktsen
#
#  Num - lågenangáktsatuvsánaktatjuohtegålmmålåkguokta: # 
#    lågenangáktsatuvsánaktatjuohtegålmmålåkguokta+Num+Sg+Nom: lågenangáktsatuvsánaktatjuohtegålmmålåkguokta
#    lågenangáktsatuvsánaktatjuohtegålmmålåkguokta+Num+Sg+Ela: lågenangáktsatuvsánaktatjuohtegålmmålåkguovtes
#    lågenangáktsatuvsánaktatjuohtegålmmålåkguokta+Num+Sg+Ill: lågenangáktsatuvsánaktatjuohtegålmmålåkguoktaj
#    lågenangáktsatuvsánaktatjuohtegålmmålåkguokta+Num+Sg+Par: lågenangáktsatuvsánaktatjuohtegålmmålåkguovtet
#    lågenangáktsatuvsánaktatjuohtegålmmålåkguokta+Num+Sg+Ine: lågenangáktsatuvsánaktatjuohtegålmmålåkguovten
#    lågenangáktsatuvsánaktatjuohtegålmmålåkguokta+Num+Pl+Ill: lågenangáktsatuvsánaktatjuohtegålmmålåkguovtijda
#    lågenangáktsatuvsánaktatjuohtegålmmålåkguokta+Num+Pl+Ela: lågenangáktsatuvsánaktatjuohtegålmmålåkguovtijs
#    lågenangáktsatuvsánaktatjuohtegålmmålåkguokta+Num+Ess: lågenangáktsatuvsánaktatjuohtegålmmålåkguoktan
#
#  Num - gáktsalåktuvsánguhttalåkakta: # 
#    gáktsalåktuvsánguhttalåkakta+Num+Sg+Nom: gáktsalåktuvsánguhttalåkakta
#    gáktsalåktuvsánguhttalåkakta+Num+Sg+Ela: gáktsalåktuvsánguhttalåkavtas
#    gáktsalåktuvsánguhttalåkakta+Num+Sg+Ill: gáktsalåktuvsánguhttalåkaktaj
#    gáktsalåktuvsánguhttalåkakta+Num+Sg+Par: gáktsalåktuvsánguhttalåkavtat
#    gáktsalåktuvsánguhttalåkakta+Num+Sg+Ine: gáktsalåktuvsánguhttalåkavtan
#    gáktsalåktuvsánguhttalåkakta+Num+Pl+Ill: gáktsalåktuvsánguhttalåkavtajda
#    gáktsalåktuvsánguhttalåkakta+Num+Pl+Ela: gáktsalåktuvsánguhttalåkavtajs
#    gáktsalåktuvsánguhttalåkakta+Num+Ess: gáktsalåktuvsánguhttalåkaktan
#    
#  Num - låhke: # 
#    låhke+Num+Sg+Nom: [låhke, lågev]
#    låhke+Num+Sg+Gen: låge
#    låhke+Num+Sg+Acc: lågev
#    låhke+Num+Sg+Ela: låges
#    låhke+Num+Sg+Ill: låhkåj
#    låhke+Num+Sg+Ine: lågen
#    låhke+Num+Sg+Com: lågijn
#    låhke+Num+Sg+Par: låget
#    låhke+Num+Pl+Ill: lågijda
#    låhke+Num+Pl+Ela: lågijs
#    låhke+Num+Ess: låhken
#
#  Num - tuvsán: # 
#    tuvsán+Num+Sg+Nom: tuvsán
#    tuvsán+Num+Sg+Gen: tuvsána
#    tuvsán+Num+Sg+Acc: tuvsánav
#    tuvsán+Num+Sg+Ela: tuvsánis
#    tuvsán+Num+Sg+Ill: tuvsánij
#    tuvsán+Num+Sg+Ine: tuvsánin
#    tuvsán+Num+Sg+Com: tuvsánijn
#    tuvsán+Num+Sg+Par: tuvsánat
#    tuvsán+Num+Pl+Ill: tuvsánijda
#    tuvsán+Num+Pl+Ela: tuvsánijs
#    tuvsán+Num+Ess: tuvsánin
#
#  Num - tjuohte: # 
#    tjuohte+Num+Sg+Nom: tjuohte
#    tjuohte+Num+Sg+Gen: tjuode
#    tjuohte+Num+Sg+Acc: tjuohtev
#    tjuohte+Num+Sg+Ine: tjuoden
#    tjuohte+Num+Sg+Ela: tjuodes
#    tjuohte+Num+Sg+Ill: tjuohtáj
#    tjuohte+Num+Sg+Com: tjuodijn 
#    tjuohte+Num+Sg+Par: tjuodet
#    tjuohte+Num+Pl+Nom: tjuode
#    tjuohte+Num+Pl+Gen: tjuodij
#    tjuohte+Num+Pl+Acc: tjuodijt
#    tjuohte+Num+Pl+Ine: tjuodijn
#    tjuohte+Num+Pl+Ela: tjuodijs
#    tjuohte+Num+Pl+Ill: tjuodijda
#    tjuohte+Num+Pl+Com: tjuodij 
#    tjuohte+Num+Ess: tjuohten
#
#  Num - tjuohte: # 
#    guoktatjuohte+Num+Sg+Nom: guoktatjuohte
#    guoktatjuohte+Num+Sg+Gen: guoktatjuode
#    guoktatjuohte+Num+Sg+Acc: guoktatjuodev
#    guoktatjuohte+Num+Sg+Ine: guoktatjuoden
#    guoktatjuohte+Num+Sg+Ela: guoktatjuodes
#    guoktatjuohte+Num+Sg+Ill: guoktatjuohtáj
#    guoktatjuohte+Num+Sg+Com: guoktatjuodijn 
#    guoktatjuohte+Num+Sg+Par: guoktatjuodet
#    guoktatjuohte+Num+Pl+Nom: guoktatjuode
#    guoktatjuohte+Num+Pl+Gen: guoktatjuodij
#    guoktatjuohte+Num+Pl+Acc: guoktatjuodijt
#    guoktatjuohte+Num+Pl+Ine: guoktatjuodijn
#    guoktatjuohte+Num+Pl+Ela: guoktatjuodijs
#    guoktatjuohte+Num+Pl+Ill: guoktatjuodijda
#    guoktatjuohte+Num+Pl+Com: guoktatjuodij 
#    guoktatjuohte+Num+Ess: guoktatjuohten
#
#  Num - millijárdda: # 
#    millijárdda+Num+Sg+Nom: millijárdda
#    millijárdda+Num+Sg+Gen: millijárda
#    millijárdda+Num+Sg+Acc: millijárdav
#    millijárdda+Num+Sg+Ela: millijárdas
#    millijárdda+Num+Sg+Ill: millijárddaj
#    millijárdda+Num+Sg+Ine: millijárdan
#    millijárdda+Num+Sg+Com: millijárdajn
#    millijárdda+Num+Sg+Par: millijárdat
#    millijárdda+Num+Pl+Ill: millijárdajda
#    millijárdda+Num+Pl+Ela: millijárdajs
#    millijárdda+Num+Ess: millijárddan
#    millijárdda+Num+Der/akti+Adv: millijárddi
#
#  Num - millijåvnnå: # 
#    millijåvnnå+Num+Sg+Nom: millijåvnnå
#    millijåvnnå+Num+Sg+Gen: millijåvnå
#    millijåvnnå+Num+Sg+Acc: millijåvnåv
#    millijåvnnå+Num+Sg+Ela: millijåvnås
#    millijåvnnå+Num+Sg+Ine: millijåvnån
#    millijåvnnå+Num+Sg+Ill: millijåvnnåj
#    millijåvnnå+Num+Sg+Com: millijåvnåjn
#    millijåvnnå+Num+Sg+Par: millijåvnåt
#    millijåvnnå+Num+Pl+Ill: millijåvnåjda
#    millijåvnnå+Num+Pl+Ela: millijåvnåjs
#    millijåvnnå+Num+Ess: millijåvnnån   
#    millijåvnnå+Num+Der/akti+Adv: millijåvnni
#
#  Noun - nubbe: #2TO9F 
#    nubbe+A+Ord+Sg+Nom: nubbe 
#    nubbe+A+Ord+Sg+Ill: nubbáj 
#    nubbe+A+Ord+Sg+Ela: nuppes        
#    nubbe+A+Ord+Ess: nubben                
#    nuppát+A+Ord+Sg+Gen: nuppáda  
#      
#  Noun - lågenan#guokta: #LÅGENAN
#    lågenanguokta: lågenan#guokta
#    lågenanguokta+Num+Sg+Ill: lågenan#guoktaj
#    lågenanguokta+Num+Sg+Nom+Dial/SH: lågenan#guok
#    lågenanguokta+Num+Sg+Acc+Dial/SH: lågenan#guok
